【裁判字號】    89,易,966
【裁判日期】    890628
【裁判案由】    竊盜等
【裁判全文】
臺灣臺南地方法院刑事判決                          八十九年度易字第九六六號
    公  訴  人  臺灣台南地方法院檢察署檢察官
    被      告  丙○○
                乙○○○
右列被告因竊盜等案件，經檢察官提起公訴（八十九年度偵字第三二七０號），本院
判決如左：
    主  文
丙○○、乙○○○共同攜帶兇器竊盜，處有期徒刑柒月，緩刑貳年。
扣案圓鍬壹把沒收。
    事  實
一、丙○○、乙○○○二人為夫妻，於民國八十九年三月三日上午九許，意圖為自己
    不法之所有，並基於竊盜之犯意聯絡，由丙○○駕駛ＵＦ─一三五五號自小貨車
    搭載乙○○○，至臺南縣新市鄉大營村一三一號甲○○所有之檳榔園外，隨即共
    同攜帶客觀上可為兇器之圓鍬一把，下手挖掘竊取甲○○檳榔園之檳榔苗共四百
    八十二株，得手後共同搬至ＵＦ─一三五五號自小貨車邊。嗣經警巡邏時發現當
    場查獲，並扣得丙○○、乙○○○共有之圓鍬一把。
二、案經甲○○訴由臺南縣警察局永康分局報請台灣台南地方法院檢察署檢察官偵查
    起訴。
    理  由
一、訊據被告丙○○、乙○○○對其於右揭時地竊取甲○○之檳榔苗四百八十二棵之
    事實供承不諱，惟辯稱：挖掘檳榔之圓鍬並非凶器，隨身攜帶是因為家住山上要
    隨時清除路面云云。查右揭事實業據告訴人甲○○指訴綦詳，又有贓物暫行發還
    認領保管單一紙及被告二人共有之圓鍬一把扣案可資佐證。按被告二人持以挖掘
    檳榔苗之圓鍬，圓鍬頭為金屬製、長二十八公分，圓鍬炳亦為金屬製（內包木炳
    ）、長達六十六公分，此經本院勘驗無誤，客觀上可為凶器，堪可認定；縱被告
    無以之為傷人之凶器，但其性質仍不失為為凶器。本件事證明確，被告犯行，洵
    堪認定。
二、核被告二人所為，均係分犯刑法第三百二十一條第一項第三款攜帶兇器加重竊盜
    罪。被告二人就上開犯行間，有犯意聯絡及行為分擔，均為共同正犯。爰審酌被
    告犯罪之動機、目的、手段、所生危害及犯罪後坦承不諱、態度良好，且與告訴
    人甲○○達成民事和解，賠償新台幣貳萬元等一切情狀，分別量處如主文所示之
    刑，以資懲儆。又被告二人前未曾受有期徒刑以上刑之宣告，有台灣高等法院被
    告全國前案紀錄表、台灣台南地方法院檢察署刑案資料查註紀錄表在卷可按，其
    因一時失慮，偶罹刑典，事後已坦承犯行，深具悔意，經此偵審程序之教訓及刑
    之宣告後，應知警惕而無再犯之虞，本院因認所宣告之刑以暫不執行為當，均併
    予宣告緩刑貳年，用啟自新。扣案圓鍬壹支為被告二人共有供其竊取檳榔苗所用
    之物，併依法宣告沒收。
三、據上論斷，應依刑事訴訟法第二百九十九條第一項前段，刑法第二十八條、第三
    百二十一條第一項第三款、第三十八條第一項第二款、第七十四條第一款，判決
    如主文。
中    華    民    國      八十九      年    六        月    二十八      日
                                  臺灣臺南地方法院刑事第四庭
                                      法  官  張  麗  娟
右正本證明與原本無異
如不服本判決，應於判決送達後十日內，向本院提出上訴狀。
                                      書記官  陳  怡  吟
中    華    民    國      八十九      年    六        月    二十八    日
附錄法條：
刑法第三百二十一條第一項第三款
犯竊盜罪而有左列情形之一者，處六月以上五年以下有期徒刑：
三、攜帶兇器而犯之者。


司法院資訊處製作；財團法人民間司法改革基金會備份。
